臺灣高等法院刑事裁定
110年度抗字第1867號
抗  告  人  臺灣新北地方檢察署檢察官
被      告  錡永文



原      審
選任辯護人  李國盛律師
上列抗告人因被告違反銀行法等案件，不服臺灣新北地方法院中
華民國110年11月16日准予具保停止羈押裁定（110年度聲字第35
91號），提起抗告，本院裁定如下：
    主  文
抗告駁回。 
    理  由
一、原裁定意旨略以：被告錡永文因違反銀行法等案件，經原審
    於民國110年11月12日訊問後，被告坦承有起訴書所載違反
    銀行法第125條第1項後段犯行，否認涉有刑法第339條之4第
    1項第2款加重詐欺取財罪嫌。然有起訴書證據清單欄所載相
    關證據在卷可稽，足認被告涉犯上開罪嫌重大，所涉銀行法
    第125條第1項後段之罪，為最輕本刑5年以上有期徒刑之罪
    ，且因被告有海外資產、有能力於海外生活，被告供述與其
    他同案被告供述及證人證述相左，足認被告尚無面對未來刑
    事追訴程序之心理準備，有相當理由認有逃亡及串證之虞，
    有刑事訴訟法第101條第1項第3款之羈押原因。惟衡酌本案
    相關證人均已具結，若能以重金具保並限制住居及限制出境
    、出海，應可確保本案追訴及審判程序之順利進行，爰諭知
    交保新臺幣（下同）500萬元，並限制住居及限制出境、出
    海。嗣因被告覓保無著，原審乃於同日依刑事訴訟法第101
    條第1項第3款之規定，裁定羈押禁見在案。嗣被告之子錡映
    亞籌得同額保證金，聲請准予被告具保停止羈押。原審經審
    酌全案卷證後，認被告羈押原因尚存，併參酌被告之犯罪惡
    性及其藉故避訟、逃亡可能性、串證可能性、本案所致法益
    侵害程度等情，認倘課予被告提出相當保證金及限制住居、
    出境、出海等方式，應得以對被告形成相當程度之心理拘束
    力，並可確保後續審理及執行程序順利進行，且考量本案主
    要證人均已於偵查中具結作證，而無非必以羈押作為強制處
    分手段之必要，併參酌被告所涉非法吸金罪及詐欺取財罪等
    犯行所影響之金融交易秩序之程度，准予被告提出500萬元
    保證金後，停止羈押，並限制被告住居（新北市○○區○○路00
    0號8樓之1），及自被告或第三人為被告提出保證金而停止
    羈押之日起限制出境、出海8月，併依刑事訴訟法第116條之
    2規定，命被告不得對本案證人（含共同被告）本人之身體
    或財產實施危害或恐嚇之行為，或為予以施壓、勾串證詞之
    行為，如有違反，得再執行羈押等語。
二、抗告意旨略以：被告犯行涉存有其他共犯之跨國吸金集團，
    被害人眾多，犯罪所得高於1億元，犯罪型態、所為犯行對
    人民財產及社會經濟秩序之危害程度嚴重。其非僅為此次犯
    行，而係反覆實施，甚至經調查局約談、搜索後仍犯本件，
    對於法之服從性甚低。被告於調詢、偵訊、法院羈押庭時均
    閃爍其詞，就本件犯行避重就輕，是其於證人等及共犯尚未
    經交互詰問前，亟有可能勾串證人或影響查緝後續未到案共
    犯，原審准予被告具保及限制住居、出境、出海，顯無實質
    限制或拘束力，無從避免被告有勾串共犯或證人之行為發生
    。且被告有充足資力偷渡出境或逃亡藏匿，倘俟發現被告未
    依規定到案接受審理，再進行追緝，被告早已逃匿多時，國
    內更不乏其他被告於天價交保後，仍棄保潛逃之前例，足徵
    具保、限制住居及限制出境、出海等強制處分，實不足以確
    保日後審理程序之順利進行，而仍有羈押必要。原裁定命被
    告具保及限制住居、出境、出海之處分，將令國家司法權無
    法有效行使，在目的與手段間之衡量有明顯違反比例原則之
    違誤，難認適法，爰依法提起抗告，請將原裁定撤銷，更為
    適當合法之裁定等語。
三、按被告經法官訊問後，雖有刑事訴訟法第101條第1項或第10
    1條之1第1項各款所定情形之一，而無羈押之必要者，得逕
    命具保、責付或限制住居；依同法規定得命具保、責付或限
    制住居者，亦得命限制出境、出海，刑事訴訟法第101條之2
    前段、第93條之6分別定有明文。又所謂必要與否，應由法
    院斟酌訴訟進行程度、犯罪性質、犯罪實際情狀及其他一切
    情事，審慎斟酌被告有無羈押之原因及羈押之必要，依職權
    妥適裁量。被告聲請具保停止羈押，除有刑事訴訟法第114
    條各款所列情形之一，不得駁回者外，准許與否，法院有審
    酌裁量之權。
四、經查：
　㈠原審以被告涉犯上開罪嫌重大，其中違反銀行法第125條第1
    項後段之罪，係最輕本刑5年以上有期徒刑之罪，以及被告
    有海外資產及謀生能力等條件、供述與同案其他被告不一等
    情，雖有相當理由足認有逃亡之虞及串證之虞，有羈押原因
    。然衡酌本案相關證人於偵查中業已具結，倘以重金具保並
    限制住居、出境、出海，應可確保本案追訴及審判程序之順
    利進行，准予被告提出500萬元保證金後停止羈押，並限制
    住居及自停止羈押之日起限制出境、出海8月，復命被告不
    得對本案證人（含共同被告）本人之身體或財產實施危害或
    恐嚇之行為，或為予以施壓、勾串證詞之行為，如有違反，
    得再執行羈押之裁定，有起訴書、同案被告及相關證人警偵
    訊筆錄、原審訊問筆錄及押票附卷可稽。
　㈡原審上開裁定，係審酌全案相關卷證及綜合前揭其他一切情
    事後予以裁量、判斷，未悖乎通常一般之人日常生活經驗之
    定則或論理法則，且已於裁定書內詳細說明認被告原羈押原
    因雖仍存在，然非必羈押，無從以前述羈押以外之強制處分
    替代，無羈押必要，爰准許被告具保停止羈押，併以前述強
    制處分替代之理由，復無明顯違反比例原則之情形，原審裁
    定並無違法或不當，即不得任意指為違法而據為提起抗告之
    適法理由。至檢察官提起本件抗告所執前詞各情，均業經原
    審併予審酌在內，且被告於訴訟進行中，本得隨時提出有利
    抗辯及請求調查有利證據，此被告訴訟權利之行使，要難以
    被告未就檢察官起訴之犯罪事實全部認罪，逕認被告有繼續
    羈押之必要。再參酌本案偵查中，檢察官於108年9月16日訊
    問被告，同日對被告為限制出境、出海處分後，嗣被告因有
    出境處理商務之需，向檢察官聲請解除限制出境，經檢察官
    於108年12月12日訊問後，曾准予被告提出保證金100萬元後
    ，解除限制出境、出海，被告並未逃亡出境滯外不歸，仍有
    遵期在109年1月8日偵訊時到庭應訊，此有臺灣新北地方檢
    察署點名單、108年9月16日訊問筆錄、限制出境、出海通知
    、108年9月17日新北檢兆月108他6081字第10804000790號函
    、通知禁止出境／暫時留置管制表（108他字第6081號卷第22
    7至243頁）、被告所提出之請求解除限制出境聲請表、亞洲
    資產開發股份有限公司與廣發證券股份有限公司戰略合作協
    議、臺灣新北地方檢察署點名單、108年12月12日訊問筆錄
    、具保責付附辦理程序單、國庫存款收款書、108年12月12
    日新北檢兆月108偵33891字第10804001680號函、撤銷限制
    入出境、海／解除留置表（108偵字第33891號影卷第5、11至
    45頁）各一份在卷可稽，是抗告意旨以被告有充足資力偷渡
    出境或逃亡藏匿為由，認被告有羈押必要，亦非無疑。
　㈢總此，檢察官以前詞認被告有羈押必要，提起本件抗告，指
    摘原裁定不當，為無理由，應予駁回。另原審在本案審理過
    程中，仍可綜合審酌訴訟進行之程度及相關證據資料，再命
    被告應定期至派出所報到或其他處分，附此敘明。
五、據上論斷，應依刑事訴訟法第412條，裁定如主文。
中　　華　　民　　國　　110 　年　　11　　月　　29　　日
                  刑事第十庭    審判長法　官  林婷立
                                      法　官  呂煜仁
                                      法　官  吳麗英
以上正本證明與原本無異。
不得再抗告。
                                      書記官  李文傑
中　　華　　民　　國　　110 　年　　11　　月　　29　　日